【裁判字號】    99,上訴,1701
【裁判日期】    991126
【裁判案由】    毒品危害防制條例
【裁判全文】
臺灣高等法院高雄分院刑事判決        99年度上訴字第1701號
    上  訴  人
    即  被  告  吳天騰
                      （現另案於台灣高雄第二監獄執行中）
    選任辯護人  吳春生  律師
                陳松甫  律師
上列上訴人因毒品危害防制條例案件，不服臺灣高雄地方法院99
年度訴字第146 號中華民國99年9 月1 日第一審判決（起訴案號
：臺灣高雄地方法院檢察署98年度偵字第24775 號），提起上訴
，本院判決如下：
    主  文
原判決關於販賣第二級毒品部分，均撤銷。
吳天騰所犯如附表所示之罪，共肆罪，均累犯，各處如附表所示
之刑及沒收。應執行有期徒刑拾年，扣案之第二級毒品甲基安非
他命貳包（合計淨重零點伍壹公克，含包裝袋），均沒收銷燬之
；扣案之電子磅秤壹台、PANASONIC 廠牌行動電話壹支（含門號
0000000000號SIM 卡壹張）、販毒所得現金新臺幣伍
佰元，均沒收之；未扣案之販毒所得新臺幣伍佰元沒收，如全部
或一部不能沒收時，以其財產抵償之；未扣案之行動電話壹支（
含門號0000000000號SIM 卡壹張）沒收，如全部或一
部不能沒收時，追徵其價額。
    事  實
一、吳天騰前因毒品危害防制條例案件，經本院以97年審簡字第
    2435號判處有期徒刑3 月確定，於民國97年9 月10日易科罰
    金執行完畢。詎仍不知警惕，明知甲基安非他命係毒品危害
    防制條例所列管之第二級毒品，未經允許，不得持有、販賣
    ，竟基於意圖營利販賣第二級毒品甲基安非他命之犯意，以
    其所有門號0000000000、0000000000號行動電話為聯絡工具
    ，分別於附表所示之時間、地點、方式，販賣第二級毒品甲
    基安非他命予少年黃○嫺（真實姓名年籍詳卷）共4 次（其
    中1 次未遂，及本件無兒童及少年福利法第70條第1 項適用
    之理由，均詳如後述）。嗣於98年8 月31日20時30分許，在
    高雄市三民區○○○路110 號7-11超商前，吳天騰為憲兵司
    令部高雄憲兵隊當場查獲，並在其身上扣得PANASONIC 廠牌
    行動電話壹支（含門號0000000000號SIM 卡1 張）及販毒所
    得現金新臺幣（下同）500 元，另在其位在高雄市○○區○
    ○路96巷2 號3 樓之住處扣得其所有甲基安非他命2 包（合
    計淨重0.51公克。含包裝袋）、供秤重分裝甲基安非他命用
    之電子磅秤1 台。吳天騰因附表編號4 之犯行為警查獲後，
    在有偵查權之機關得知其附表編號1 至3 犯行前，於警詢中
    ，主動向憲兵司令部高雄憲兵隊上尉供出上開犯行，並進而
    接受審判。
二、案經憲兵司令部高雄憲兵隊移送臺灣高雄地方法院檢察署檢
    察官偵查起訴。
    理  由
甲、程序方面：
一、按被告以外之人於審判中傳喚不到者，其於司法警察官或司
    法警察調查中所為之陳述，經證明具有可信之特別情況，且
    為證明犯罪事實之存否所必要者，得為證據，刑事訴訟法第
    159 條之3 第3 款定有明文。本件證人黃○嫺於原審審理時
    ，經合法傳喚無故不到庭，且經臺灣高雄少年法院於98年10
    月9 日發布協尋中，有原審送達證書、臺灣高等法院被告前
    案紀錄表在卷可查（見原審訴字卷第14頁、第20頁）。核證
    人黃○嫺係因警方執行拘提被告時在場而受調查，其於警詢
    時與被告難有串供機會，且距案發時間較近，記憶較為深刻
    ，亦不易受到干擾，警方復無不當取供之情形，其陳述之客
    觀環境及條件，應有可信之特別情況，且為證明本件被告犯
    罪事實之存否所必要，應有證據能力。
二、次按被告以外之人於偵查中向檢察官所為之陳述，除顯有不
    可信之情況者外，得為證據，刑事訴訟法第159 條之1 第2
    項定有明文。證人黃○嫺於偵查中陳述，性質上雖屬傳聞證
    據，惟本院審酌其於檢察官偵訊時係經告知偽證之處罰及具
    結作證，衡情自必小心謹慎以免觸犯偽證罪，且無顯有不可
    信之情況，衡諸上開規定，自應具有證據能力。
三、卷附高雄憲兵隊搜索扣押筆錄、扣押物品目錄表各2 份（受
    執行人：吳天騰），此類文書係被告以外之人於審判外所做
    之書面陳述，屬於傳聞證據。惟其本質上屬公務員本於職權
    所為，其正確性及可信性頗高，如有錯誤亦可請求更正，應
    屬159 條之4 第1 款由公務員職務上所製作之紀錄或證明文
    書，具有證據能力。
四、卷附法務部調查局98年10月5 日調科壹字第09800508310 號
    鑑定書暨附件，憲兵司令部刑事鑑識中心98年9 月29日憲直
    刑鑑字第0980001695號鑑定書，此類文書，係被告以外之人
    於審判外之書面陳述，依刑事訴訟法第159 條第1 項之規定
    ，屬於傳聞證據，惟於立法理由明確說明，該條所謂「除法
    律有規定者」外，尚包括同法第159 條之1 至159 條之5 及
    第206 條等規定。本件鑑定係經檢察官囑託機關所為之鑑定
    ，所鑑定之結果，鑑定人依刑事訴訟法第206 條所出具之鑑
    定報告，係刑事訴訟法第159 條第1 項所指例外規定，有證
    據能力。且被告對於該鑑定報告亦表示同意為證據，則依據
    刑事訴訟法第159條之5第1項規定，自得為證據。
五、又按被告以外之人於審判外之言詞或書面陳述，除法律有規
    定者外，不得作為證據；又被告以外之人於審判外之陳述，
    雖不符刑事訴訟法第159 條之1 至第159 條之4 之規定，而
    經當事人於審判程序同意作為證據，法院審酌該言詞陳述或
    書面陳述作成時之情況，認為適當者，亦得為證據；當事人
    、代理人或辯護人於法院調查證據時，知有該法第159 條第
    1 項不得為證據之情形，而未於言詞辯論終結前聲明異議者
    ，視為有前項之同意，刑事訴訟法第159 條第1 項、第159
    條之5 分別定有明文。本判決所引用之其餘各項證據資料，
    其屬於被告以外之人於審判外之陳述者，均據被告及其辯護
    人、檢察官於原審及本院審理中或同意作為證據或未於言詞
    辯論終結前聲明異議，本院審酌上開證據作成時之情況，亦
    無不當取供等情形，認為以之作為本案之證據亦屬適當，核
    諸上開說明，應有證據能力。
乙、實體方面：
一、訊據上訴人即被告吳天騰對於如附表所示時、地販賣第二級
    毒品甲基安非他命共4 次之犯罪事實，於偵查、原審及本院
    審理時均坦承不諱（見警卷(一)第14頁、偵查卷第28頁、原審
    審訴卷第25頁背面、原審訴字卷第92頁、本院卷第34頁、第
    49頁背面），且查：
  (一)被告確於如附表編號1 、2 、3 所示時間、地點，以其所有
    門號0000000000號行動電話與黃○嫺使用門號0000000000號
    行動電話聯絡後，販賣甲基安非他命予黃○嫺3 次（其中附
    表編號2 部分為未遂）；並於如附表編號4 所示時間、地點
    ，以其所有之門號0000000000號PANASONIC 廠牌行動電話收
    受黃○嫺發送簡訊後，販賣甲基安非他命予黃○嫺1 次等情
    ，業據證人黃○嫺於警詢、偵訊時證述在卷（見警卷(一)第25
    頁至第28頁、偵查卷第11頁），且據被告供承在卷（見原審
    訴字卷第46頁），並有門號0000000000號、0000000000號通
    訊監察譯文、通訊監察書（見警卷(一)第54頁、第57頁至第59
    頁）、98年8 月19日、98年8 月31日查獲現場監視錄影畫面
    翻拍照片（見警聲搜卷第35頁至第37頁、警卷(一)第40頁至第
    42頁）、查獲現場照片（見警卷(一)第43頁至第47頁）在卷，
    現金500 元、PANASONIC 廠牌行動電話1 支（含門號000000
    0000號SIM 卡1 張）扣案可佐。又黃○嫺確有施用第二級毒
    品甲基安非他命之行為，有憲兵司令部刑事鑑識中心98年9
    月29日函暨附件黃○嫺毒品案件尿液採集真實姓名對照表在
    卷（見原審訴字卷第25頁）。另被告在前揭住處經警查扣之
    結晶檢品2 包，經法務部調查局鑑定結果，確含甲基安非他
    命成分（合計淨重共0.51公克），有法務部調查局98年10月
    5 日鑑定書在卷（見偵查卷第50頁至第52頁）可參。足認被
    告就此部分犯行之自白與事實相符，足以採信。被告確有如
    附表所示販賣甲基安非他命共4 次之犯行，應堪認定。
  (二)按販賣甲基安非他命毒品之行為，並無一定之公定價格，每
    次買賣之價格亦各有差異，隨供需雙方之資力或關係之深淺
    或需求之數量、貨源之充裕與否、販賣者對於資金之需求如
    何與殷切與否，以及政府查緝之態度，進而為各種之風險評
    估，而有各種不同之標準，並非一成不變。販賣者從各種「
    價差」或「量差」或係「純度」謀取利潤方式，或有差異，
    然其所圖利益之非法販賣行為目的，則屬相同，並無二致。
    本件被告雖未供承販入、賣出毒品所賺取之差價為何。惟一
    般民眾普遍認知毒品之非法交易，向為政府查禁森嚴且重罰
    不貸，衡諸常情，倘非有利可圖絕無平白甘冒被重罰高度風
    險之理，從而，舉凡其有償交易，除足反證其確另基於某種
    非圖利本意之關係外，通常尚難因無法查悉其買進、賣出之
    差價，而諉無營利之意思，或阻卻販賣犯行之追訴（最高法
    院87年度臺上字第3164號判決意旨參照）。本件被告以如附
    表所示方式，販賣甲基安非他命供他人施用，自屬有利可圖
    ，而無徒勞之理，其基於營利意圖而為販賣毒品之行為，堪
    予認定。
  (三)綜上所述，足見被告所述，足以採信。本件事證明確，被告
    上開4 次販賣第二級毒品甲基安非他命犯行，均堪認定。
二、新舊法比較：
  (一)按毒品危害防制條例修正條文已於98年5 月20日修正公布，
    並於98年11月20日生效施行。而行為後法律有變更者，適用
    行為時之法律。又本法（刑法）總則於其他法律有刑罰或保
    安處分之規定者，亦適用之；行為後之法律有利於行為人者
    ，適用最有利於行為人之法律，刑法第11條前段、第2 條第
    1 項定有明文。查被告行為時之毒品危害防制條例第4 條第
    2 項規定：「製造、運輸、販賣第二級毒品者，處無期徒刑
    或7 年以上有期徒刑，得併科新臺幣700 萬以下罰金。」，
    修正後則規定：「製造、運輸、販賣第二級毒品者，處無期
    徒刑或7 年以上有期徒刑，得併科新臺幣1000萬以下罰金。
    」經比較上開新舊法之規定，新法之罰金數額提高，是毒品
    危害防制條例第4 條第2 項，修正後之規定並未較有利於被
    告。
  (二)次按刑法第2 條第1 項「按行為後法律有變更者，適用行為
    時之法律，但行為後之法律有利於行為人者，適用最有利於
    行為人之法律」之規定，所稱「適用」，係指完整性之適用
    ，與「準用」係依其性質而為選擇性之應用者不同，是比較
    新舊法適用法律時，應就罪刑有關之一切情形，比較其全部
    之結果而為整體之適用，不能割裂而分別適用新舊法律，此
    有最高法院89年度臺上字第5368號、88年臺非字第31號判決
    意旨及最高法院24年民刑庭總會決議(二)可供參考。被告行為
    時之毒品危害防制條例第17條並無第2 項之規定，修正後新
    增第2 項：「犯第4 條至第8 條之罪於偵查及審判中均自白
    者，減輕其刑。」之規定，顯然較有利於被告。是本件就毒
    品危害防制條例第4 條第2 項及第17條之刑度為整體比較之
    結果，自以修正後被告吳天騰於偵查及審判中坦承犯行減刑
    之規定對被告較為有利，而應整體適用98年5 月20日修正公
    布後之毒品危害防制條例之規定。
三、論罪科刑：
  (一)按甲基安非他命為毒品危害防制條例第2 條第2 項第2 款所
    明定之第二級毒品，不得非法持有、販賣。核被告吳天騰如
    附表編號1 、3 、4 所為，均係犯毒品危害防制條例第4 條
    第2 項之販賣第二級毒品罪；如附表編號2 所為，係犯毒品
    危害防制條例第4 條第6 項、第2 項之販賣第二級毒品未遂
    罪，爰就未遂部分，依刑法第25條第2 項規定，按既遂犯之
    刑減輕之。又被告於4 次販賣第二級毒品前後，持有甲基安
    非他命之低度行為，俱為販賣第二級毒品之高度行為所吸收
    ，均不另論罪。被告如附表所示共4 次販賣第二級毒品犯行
    ，均犯意各別，應予分論併罰。又被告有如事實欄所示之犯
    罪科刑及執行情形，有臺灣高等法院被告前案紀錄表在卷可
    按，其於受徒刑之執行完畢後，5 年以內故意再犯本件如附
    表所示有期徒刑以上之4 罪，均屬累犯，應依刑法第47條第
    1 項之規定，分別加重其刑，關於販賣第二級毒品之法定刑
    無期徒刑部分不得加重，僅得就有期徒刑及罰金刑部分加重
    之。
  (二)另按現行毒品危害防制條例第17條第2 項所定「於偵查及審
    判中均自白者，減輕其刑」之規定，所稱之「偵查中」係包
    含司法警察機關之調查程序在內，所稱「自白」不以自始至
    終為相同之自白為必要，苟曾經1 次自白犯罪，即得減刑。
    被告於98年9 月1 日警詢、98年9 月10日偵訊時均坦認犯行
    （見警卷(一)第14頁、偵查卷第28頁），並於原審準備程序、
    審理中及本院準備程序、審理中亦自白上開犯行（見原審審
    訴卷第25頁背面、原審訴字卷第92頁、本院卷第34頁、第49
    頁背面、第54頁），是自應依現行毒品危害防制條例第17條
    第2 項規定，減輕其刑，並依法先加後減之。
  (三)證人即承辦本案之憲兵司令部高雄憲兵隊上尉陳宜謙於本院
    99年11月22日審理時結證稱：「被告吳天騰於98年8 月31日
    晚上，在河北路販賣毒品給黃○嫺是我查獲的。」、「（當
    天除98年8 月31日那次以外還發現98年8 月19日、98年8 月
    14日、98年8 月12日都是同樣賣給黃○嫺，這三次你們如何
    查獲？《提示聲羈、聲搜、警卷》）被告有自己講出來。除
    了通訊監察外沒有其他線索了，通訊監察中可能有談到上開
    三次之行為，但我們沒有確實證據證明真的有交易。」、「
    98年8 月31日當日，我們問話時，是先就這個案件來問，我
    們是根據配合通訊監察，並聲請搜索票在被告家守候，晚上
    發現被告騎機車去自立路7-11。」、「98年8 月31日之前我
    們有跟監被告，我們也是根據通訊監察，懷疑被告涉嫌販賣
    毒品，但無確實證據，98年8 月31日我們有搜索票，所以可
    以直接逮捕他，98年8 月31日逮捕後做筆錄，被告有供出自
    己賣毒品給黃○嫺。」、「（有無經由他的供述，再去核對
    通聯譯文？）他之前講的時間並不確定，我們沒有辦法比對
    出來這通就是他講的那一次。」、「（你們移送給檢察官，
    關於販賣毒品給黃○嫺這4 次，都是依據被告的供述？）還
    有通訊監察。」等語（見本院卷第50頁正、反面），可見附
    表編號1 至3 部分，警方偵辦當時並不知悉被告有該部分犯
    行，而係被告吳天騰於警詢時主動向上尉陳宜謙供出上情而
    查獲，故附表編號1 至3 部分，在有偵查權之警察機關尚未
    發覺前，被告自行於警詢中向司法警察官供出該犯行，自合
    乎自首之要件，均得依刑法第62條前段規定，減輕其刑，並
    分別依法遞減之。
  (四)至被告之原審辯護人雖辯護稱被告供出所販賣之毒品來源王
    禹欽云云，然警方對王禹欽之住處實施搜索並未發現各類毒
    品及其相關證物之情，有憲兵司令部高雄憲兵隊99年1 月13
    日函1 份在卷可憑（見原審審訴卷第50頁），而毒品危害防
    制條例第17條第1 項規定「供出毒品來源，因而查獲其他正
    犯或共犯者，減輕或免除其刑」，係指具體提供毒品來源之
    資訊，使調查或偵查犯罪之公務員知悉而對之發動調查或偵
    查，並據以查獲者而言（最高法院98年度臺上字第1765號判
    決意旨參照），是被告上開犯行，核與該條項之規定不符，
    併此敘明。另成年人故意對兒童及少年犯罪者，加重其刑至
    二分之一；本法所稱兒童及少年，指未滿十八歲之人，兒童
    及少年福利法第70條第1 項、第2 條前段分別定有明文。經
    查，黃○嫺係81年4 月23日出生，其於附表所示被告各次販
    毒犯行時，均未滿18歲之情，此有其個人基本資料查詢結果
    可參（見原審訴字卷第15頁），然黃○嫺於附表所示被告各
    次犯行時業將屆滿18歲，且觀諸黃○嫺之相片（見警卷(一)第
    20頁），其穿著打扮及外觀確較同齡女子成熟，衡情，被告
    主觀上確有可能不知黃○嫺於本件各次販毒犯行時均未滿18
    歲，是被告陳稱其不知黃○嫺未滿18歲等語尚非虛妄，依有
    疑唯利被告原則，本件應無兒童及少年福利法第70條第1 項
    加重其刑之適用，附此敘明。
四、原判決就被告吳天騰販賣第二級毒品部分，以被告罪證明確
    ，因予論罪科刑，固非無見；惟查：(一)原判決以公訴人、被
    告及辯護人就本件「認定事實所引用之其餘卷內證據資料，
    除原已符同法第159 條之1 至第159 條之4 規定、及法律另
    有規定等傳聞法則例外規定，而得作為證據外，而檢察官、
    被告及辯護人於本院審理中或同意作為證據或未於言詞辯論
    終結前聲明異議，本院審酌上開證據作成時之情況，並無違
    法取證之瑕疵，亦認以之作為證據為適當，是本件有關被告
    以外之人於審判外之言詞或書面陳述等供述證據，依前揭法
    條意旨，自均得為證據。」然卷附高雄憲兵隊搜索扣押筆錄
    、扣押物品目錄表各2 份，此類文書係被告以外之人於審判
    外所做之書面陳述，屬於傳聞證據。惟其本質上屬公務員本
    於職權所為，其正確性及可信性頗高，如有錯誤亦可請求更
    正，應屬159 條之4 第1 款由公務員職務上所製作之紀錄或
    證明文書，具有證據能力。又卷附法務部調查局98年10月5
    日調科壹字第09800508310 號鑑定書暨附件，憲兵司令部刑
    事鑑識中心98年9 月29日憲直刑鑑字第0980001695號鑑定書
    ，此類文書，係被告以外之人於審判外之書面陳述，依刑事
    訴訟法第159 條第1 項之規定，屬於傳聞證據，惟於立法理
    由明確說明，該條所謂「除法律有規定者」外，尚包括同法
    第159 條之1 至159 條之5 及第206 條等規定。本件鑑定係
    經檢察官囑託機關所為之鑑定，所鑑定之結果，鑑定人依刑
    事訴訟法第20 6條所出具之鑑定報告，係刑事訴訟法第159
    條第1 項所指例外規定，有證據能力。且被告對於該鑑定報
    告亦表示同意為證據，則依據刑事訴訟法第159 條之5 第1
    項規定，自得為證據。原判決未依上開規定說明前揭文書等
    究如何具有證據能力之理由，即籠統引用刑事訴訟法第159
    條之5 之規定，謂有證據能力，適用法則自有未當。(二)被告
    行為後，毒品危害防制條例第4 條已於98年5 月20日修正公
    佈，同條例第36條規定：「本條例自公布後6 個月施行」，
    且依中央法規標準法第14條規定：「法規特定有施行日期，
    或以命令特定施行日期者，自該特定日起發生效力」，而同
    條例第36條已有定施行日期，故此次新修正之條文自公布後
    6 個月即98年11月20日生效施行，原判決認為應自98年5 月
    22日生效施行，準此，被告如附表所示之4 次販賣第二級毒
    品行為時，已在毒品危害防制條例前揭修正生效之後，自應
    逕行適用行為時之法律，無庸為新舊法比較，尚有未恰。(三)
    被告所犯附表編號1 至3 之犯行，合乎自首之要件，均得依
    刑法第62條前段規定，減輕其刑，已詳前所述。原審未依自
    首規定減輕其刑，亦有未恰。被告上訴意旨，以附表編號1
    至3 之犯行，合乎自首要件，應減輕其刑，且量刑均過重等
    為由，指摘原判決該部分不當，為有理由，且原判決又有上
    開其餘可議之處，自屬無可維持，應由本院將原判決關於販
    賣第二級毒品部分均予以撤銷改判。爰審酌被告吳天騰明知
    毒品對人體之危害性，仍為圖一己私利而販賣甲基安非他命
    ，其行為實足以助長吸食毒品之氾濫，並戕害他人身心，危
    害社會治安及善良風氣甚鉅；惟念其本次遭查獲販賣甲基安
    非他命既遂3 次、未遂1 次，次數非多，販賣對象均係黃○
    嫺，未擴及他人，復因附表編號3 所示販賣犯行因黃○嫺賒
    欠價金而未有所得，情節相對輕微，及被告生活狀況等一切
    情狀，分別量處如附表所示之刑，並定其應執行刑為有期徒
    刑10年。
五、又按以營利為目的販入毒品，經多次販賣後，持有剩餘毒品
    被查獲，其各次販賣毒品行為，固應併合處罰。惟該持有剩
    餘毒品之低度行為，應僅為最後一次販賣毒品之高度行為所
    吸收，不另論罪。則就該查獲之剩餘毒品，祇能於最後一次
    之販賣毒品罪宣告沒收銷燬，不得於各次販賣毒品罪均宣告
    沒收銷燬（最高法院97年度臺上字第4068號判決意旨參照）
    。扣案之第二級毒品甲基安非他命2 包（合計淨重0.51公克
    ），係毒品危害防制條例第2 條第2 項第2 款所規定之第二
    級毒品，屬違禁物，且觀諸本件為警查獲之物品，尚有用以
    秤重之電子磅秤，業據被告供承在卷（見原審訴字卷第87頁
    ），係與販賣毒品有關，本院認上開扣案之甲基安非他命應
    係被告販入後，尚未賣出所留存之物品，應依毒品危害防制
    條例第18條第1 項前段規定，於如附表編號4 所示被告販賣
    甲基安非他命予黃○嫺之罪刑項下宣告沒收銷燬，至因鑑定
    耗損部分之毒品，因已滅失不存在，自無庸諭知沒收銷燬。
    又各該毒品外包裝袋（共2 個），因與毒品甲基安非他命無
    法析離，自應併同於甲基安非他命2 包一併沒收銷燬。扣案
    之電子磅秤1 台，係供被告販賣第二級毒品秤量毒品所用之
    物，且為被告所有，業據被告供陳在卷（見原審訴字卷第87
    頁正、反面），應依毒品危害防制條例第19條第1 項規定，
    併予宣告沒收，並於被告如附表所示各次販賣第二級毒品之
    罪刑項下均宣告之。扣案之現金500 元，係如附表編號4 所
    示被告販賣甲基安非他命予黃○嫺之販毒所得，業據被告供
    稱在卷（見警卷(一)第13頁）；扣案之PANASONIC 廠牌行動電
    話1 支（含門號0000000000號SIM 卡1 張），係如附表編號
    4 所示供被告聯絡販賣甲基安非他命予黃○嫺使用，且為被
    告所有，亦據被告供承在卷（見原審訴字卷第46頁），均應
    依毒品危害防制條例第19條第1 項規定，併予宣告沒收，並
    於被告如附表編號4 所示販賣第二級毒品之罪刑項下宣告之
    。未扣案販毒所得500 元，係附表編號1 所示被告販賣甲基
    安非他命予黃○嫺之販毒所得，業據被告供承在卷（見偵查
    卷第28頁），應依毒品危害防制條例第19條第1 項之規定，
    於附表編號1 所示販賣甲基安非他命之罪刑項下宣告沒收，
    如全部或一部不能沒收時，以其財產抵償之。未扣案之行動
    電話1 支（含門號0000000000號SIM 卡1 張），係被告用以
    聯絡附表編號1 、2 、3 所示販毒事宜，且為被告所有，業
    據被告供承在卷（見警卷(一)第14頁），應依毒品危害防制條
    例第19條第1 項規定，於被告如附表編號1 、2 、3 所示各
    次販賣第二級毒品之罪刑項下均宣告之，如全部或一部不能
    沒收時，追徵其價額。至其餘扣案物（殘渣袋15個、夾鏈袋
    2 個、吸食器1 組、玻璃吸食器2 個、塑膠吸食器1 個、塑
    膠削尖吸管1 支、K 他命香菸l 支、鹼性化學粉末l 包、活
    性碳l 包、烤盤1 個、石綿網1 個、滴管1 支、玻璃管1 支
    、酒精燈架2 個、酒精1 瓶、酒精燈2 個、玻璃燒杯1 個、
    濃鹽酸2 瓶、冰醋酸1 瓶、碘1 瓶、氯化鈉1 瓶、蒸餾水1
    瓶、紅磷1 瓶、軟木塞1 個），或為被告施用毒品所用之物
    或非被告所有之物，均無證據顯示與被告上開販賣第二級毒
    品犯行有關，爰均不予宣告沒收。
六、被告被訴製造第四級毒品部分，經原審判決無罪，未據檢察
    官上訴而告確定，核此敘明。
據上論斷，應依刑事訴訟法第369 條第1 項前段、第364 條、第
299 條第1 項前段項，毒品危害防制條例第4 條第2 項、第6 項
、第17條第2 項、第18條第1 項前段、第19條第1 項，刑法第11
條、第2 條第1 項但書、第25條第2 項、第47條第1 項、第62條
前段、第51條第5 款，判決如主文。
本案經檢察官劉宗慶到庭執行職務。
中    華    民    國    99    年    11    月    26    日
                  刑事第二庭    審判長法  官  林正雄
                                      法  官  郭玫利
                                      法  官  黃壽燕
以上正本證明與原本無異。
如不服本判決應於收受本判決後10日內向本院提出上訴書狀，其
未敘述上訴理由者，並得於提起上訴後10日內向本院補提理由書
狀（均須按他造當事人之人數附繕本）「切勿逕送上級法院」。
中    華    民    國    99    年    11    月    26    日
                                      書記官  戴志穎
附錄本判決論罪科刑法條：
毒品危害防制條例第4 條第2 項
製造、運輸、販賣第二級毒品者，處無期徒刑或7 年以上有期徒
刑，得併科新臺幣1 千萬元以下罰金。
毒品危害防制條例第4 條第6 項
前五項之未遂犯罰之。
附表
┌─┬──────┬────────────┬─────────────┐
│  │  交易對象  │                        │                          │
│編├──────┤                        │    所犯罪名／            │
│號│  交易時間  │      交易方式          │    所處之刑及沒收        │
│  ├──────┤                        │                          │
│  │  交易地點  │                        │                          │
├─┼──────┼────────────┼─────────────┤
│1 │   黃○嫺   │黃○嫺於98年8 月12日0 時│吳天騰販賣第二級毒品，累犯│
│  ├──────┤37分許，使用0000000000號│，處有期徒刑參年。扣案之電│
│  │98年8 月12日│行動電話，與吳天騰使用之│子磅秤壹台沒收。未扣案販毒│
│  │0 時37分許  │門號0000000000號行動電話│所得新臺幣伍佰元沒收，如全│
│  │            │聯絡，向吳天騰購買甲基安│部或一部不能沒收時，以其財│
│  ├──────┤非他命500 元，吳天騰旋至│產抵償之；未扣案之行動電話│
│  │高雄市三民區│高雄市三民區○○○路110 │壹支（含門號0000000│
│  │河北二路110 │號之7-11超商內，交付甲基│五三七號SIM 卡壹張）沒收，│
│  │號之7-11超商│安非他命予黃○嫺，並收取│如全部或一部不能沒收時，追│
│  │內          │價金。                  │徵其價額。                │
├─┼──────┼────────────┼─────────────┤
│2 │   黃○嫺   │黃○嫺於98年8 月14日0 時│吳天騰販賣第二級毒品，累犯│
│  ├──────┤30分許，使用0000000000號│，未遂，處有期徒刑壹年陸月│
│  │98年8 月14日│行動電話，與吳天騰使用之│。扣案之電子磅秤壹台沒收。│
│  │0 時30分許  │門號0000000000號行動電話│未扣案之行動電話壹支（含門│
│  │            │聯絡，向吳天騰購買甲基安│號0000000000號  │
│  ├──────┤非他命500 元，吳天騰旋至│SIM 卡壹張）沒收，如全部或│
│  │高雄市三民區│高雄市三民區○○○路110 │一部不能沒收時，追徵其價額│
│  │河北二路110 │號之7-11超商附近之河邊，│。                        │
│  │號之7-11超商│惟因附近有警察，吳天騰即│                          │
│  │            │先行離去而未交易成功。  │                          │
├─┼──────┼────────────┼─────────────┤
│3 │   黃○嫺   │黃○嫺於98年8 月19日0 時│吳天騰販賣第二級毒品，累犯│
│  ├──────┤35分許，使用0000000000號│，處有期徒刑參年貳月。扣案│
│  │98年8 月19日│行動電話，與吳天騰使用之│之電子磅秤壹台沒收。未扣案│
│  │0 時35分許  │門號0000000000號行動電話│之行動電話壹支（含門號０九│
│  │            │聯絡，向吳天騰購買甲基安│00000000號SIM 卡壹│
│  ├──────┤非他命1,000 元，吳天騰旋│張）沒收，如全部或一部不能│
│  │高雄市三民區│至高雄市三民區○○○路11│沒收時，追徵其價額。      │
│  │河北二路110 │0 號之7-11超商內，交付甲│                          │
│  │號之7-11超商│基安非他命予黃○嫺，已完│                          │
│  │內          │成交易，惟因黃○嫺賒欠，│                          │
│  │            │尚未收取價金。          │                          │
├─┼──────┼────────────┼─────────────┤
│4 │   黃○嫺   │黃○嫺於98年8 月31日20時│吳天騰販賣第二級毒品，累犯│
│  ├──────┤30分許，以傳簡訊方式與吳│，處有期徒刑肆年。扣案之第│
│  │98年8 月31日│天騰使用之門號0000000000│二級毒品甲基安非他命貳包（│
│  │20時30分許  │號行動電話聯絡，向吳天騰│合計淨重零點伍壹公克。含包│
│  │            │購買甲基安非他命500 元，│裝袋）均沒收銷燬之；扣案之│
│  ├──────┤吳天騰旋至高雄市三民區河│電子磅秤壹台、PANASONIC 廠│
│  │高雄市三民區○○○路110 號之7-11超商內│牌行動電話壹支（含門號０九│
│  │河北二路110 │，交付甲基安非他命予黃○│00000000號SIM 卡壹│
│  │號之7-11超商│嫺，並收取價金。        │張）、販毒所得現金新臺幣伍│
│  │內          │                        │佰元，均沒收。            │
└─┴──────┴────────────┴─────────────┘


司法院資訊處製作；財團法人民間司法改革基金會備份。
